【裁判字號】    95,交抗,153
【裁判日期】    950321
【裁判案由】    聲明異議
【裁判全文】
臺灣高等法院臺中分院刑事裁定         95年度交抗字第153號
抗  告  人
即受處分人  甲○○
上列抗告人因聲明異議案件，不服臺灣臺中地方法院中華民國
95年1月3日裁定（94年度交聲字第712號）提起抗告，本院裁定
如下：
    主  文
抗告駁回。
    理  由
一、按汽車駕駛人行經有燈光號誌管制之交岔路口闖紅燈者，處
    新臺幣（下同）一千八百元以上五千四百元以下罰鍰，並記
    違規點數三點，道路交通管理處罰條例第五十三條、第六十
    三條第一項第三款分別定有明文。
二、聲明異議意旨略以：伊於民國（下同）九十四年八月二十八
    日下午五時左右，由沙鹿返回臺中，行經中棲路弘光護理學
    院附近，見綠燈轉黃燈，因伊騎乘1150cc重型機車，於是快
    速通過該處，但該處於一百公尺內竟設置多達八個以上紅綠
    燈。伊在黃燈狀態下通過後，又出現另一紅綠燈，伊見黃燈
    便快速通過，此時有警員從內側樹後躍出將伊攔下，並指稱
    伊硬闖紅燈。該處紅綠燈之設置情形實異於一般路面，是否
    有必要裝設如此多之紅綠燈，而讓道路用路人不知所措？又
    警員為何不在第一個紅綠燈處把關，而是躲在之後第四個紅
    綠燈處並從樹下躍出路面？其心態可議，爰聲明異議等語。
三、原裁定以抗告人即受處分人（下稱受處分人）甲○○於九十
    四年八月二十八日十七時十六分許，駕駛四三二－ＦＡＨ號
    重型機車，行經臺中縣沙鹿鎮○○路與晉文路三○一巷口處
    時，因闖紅燈之交通違規情事，經警當場攔停舉發，業據證
    人即當日舉發本件交通違規之員警賴秋林於原審訊問時結證
    明確，並有臺中縣警察局中縣警交字第ＨＣ0000000
    號舉發違反道路交通管理事件通知單、臺中縣警察局九十四
    年十月三日中縣警交字第○九四○○一七五三一號函說明各
    一紙在卷可稽。而依證人賴秋林證稱：「當時我在執勤交通
    稽查，我是站立中棲路上，看到受處分人是沿著中棲路由清
    水往龍井方向行駛，該處有晉文路及晉文路三○一巷口，兩
    處相距十多公尺，均有燈號管制且時相同步變換，受處分人
    駕車通過晉文路的時候，已經是黃燈，在他還沒進入晉文路
    三○一巷口的時候，燈號已經轉變為紅燈。此時受處分人前
    方的機車已經停下來，但受處分人仍騎車通過晉文路三○一
    巷口，我們是在他闖越紅燈後將他攔下，有告知他違規事實
    」、「從受處分人行車方向，一定可以看到我們的巡邏車，
    除非受處分人並未注意車前狀況。受處分人是黃燈的時候通
    過晉文路口，待其準備通過晉文路三○一巷口時，已改變為
    紅燈」等語（均見原審九十四年十一月二十八日訊問筆錄）
    ，並有攔檢地點簡圖一份在卷可參。矧查該名證人與受處分
    人平日既不相識，又無怨隙，衡情應無誣攀構陷受處分人之
    理，是其所為上開證詞應可採信。而參諸卷附現場簡圖及證
    人賴秋林上開證詞可知，受處分人如駕車沿臺中縣中棲路由
    清水鎮往龍井鄉方向行駛，須先行經晉文路口，再於前行十
    餘公尺後通過晉文路三０一巷口。則受處分人既於聲明異議
    狀中自承當其通過第一個路口時（應指晉文路口），燈號已
    經轉換為黃燈，而在十餘公尺外之晉文路三０一巷口之燈號
    時相變換又與晉文路口同步，按理黃燈轉換為紅燈之時間極
    為有限，受處分人恐難及時於晉文路三０一巷口之燈號轉變
    為紅燈前迅速通過路口。是其所辯：伊於通過另一個路口（
    應指晉文路三０一巷口）時仍為黃燈云云，尚嫌無據，自無
    足取。至於該處道路分別於各個交岔路口設置紅綠燈管制有
    無必要乙節，容屬地方政府本於當地交通管理需求自行斟酌
    之事項，亦非司法機關可得介入判斷，附此敘明。從而認受
    處分人上開所辯與事實不符，並不足取，其有於上開時地闖
    紅燈之交通違規事實，堪以認定。原處分機關交通部公路總
    局臺中區監理所臺中市監理站援引上揭規定，裁處受處分人
    罰鍰四千五百元，並記違規點數三點，於法並無不合，受處
    分人之聲明異議，並無理由，而予以裁定駁回云云。
四、抗告意旨略以：依員警賴秋林所證，可知其是在伊由清水返
    台中之方向過紅綠燈後將伊攔下，但依現場狀況紅綠燈非前
    後雙面顯示，亦即只能由清水返台中之方向，始可看見紅綠
    燈標誌之轉換，反面是完全看不見，員警賴秋林所證可能只
    是憑空想像，試問由燈號背面除非有透視，否則又有何能耐
    能判別紅綠燈，再將本人攔下？而本人卻是可清楚看見紅綠
    燈之變化，是員警賴秋林上開所證，無可採信。爰提起抗告
    ，請求救濟云云。
五、經查：本院參諸卷附現場簡圖及證人賴秋林上開證詞可知，
    受處分人如駕車沿臺中縣中棲路由清水鎮往龍井鄉方向行駛
    ，須先行經晉文路口，再於前行十餘公尺後通過晉文路三０
    一巷口甚明。且受處分人自承當其通過第一個路口時（應指
    晉文路口），燈號已經轉換為黃燈，而在十餘公尺外之晉文
    路三０一巷口之燈號時相變換又與晉文路口同步，按理黃燈
    轉換為紅燈之時間極為有限，受處分人恐難及時於晉文路三
    ０一巷口之燈號轉變為紅燈前迅速通過路口，是受處分人辯
    稱其於通過另一個路口（指晉文路三０一巷口）時仍為黃燈
    云云，並不足取。另案發當日舉發之員警即證人賴秋林已到
    庭明確證稱：「當時我在執勤交通稽查，我是站立中棲路上
    ，看到受處分人是沿著中棲路由清水往龍井方向行駛，該處
    有晉文路及晉文路三○一巷口，兩處相距十多公尺，均有燈
    號管制且時相同步變換，受處分人駕車通過晉文路的時候，
    已經是黃燈，在他還沒進入晉文路三○一巷口的時候，燈號
    已經轉變為紅燈。此時受處分人前方的機車已經停下來，但
    受處分人仍騎車通過晉文路三○一巷口，我們是在他闖越紅
    燈後將他攔下，有告知他違規事實」、「從受處分人行車方
    向，一定可以看到我們的巡邏車，除非受處分人並未注意車
    前狀況。受處分人是黃燈的時候通過晉文路口，待其準備通
    過晉文路三○一巷口時，已改變為紅燈」等語，查該員警與
    受處分人素無任何過節，衡情應無故意誣陷之理，是該員警
    所為之上開證詞，非不可採。綜上，受處分人闖紅燈之違規
    事實，已堪以認定。原處分機關（交通部公路總局臺中區監
    理所臺中市監理站）援引道路交通管理處罰條例第五十三條
    、第六十三條第一項第三款之規定，予以裁處受處分人罰鍰
    新台幣四千五百元，並記違規點數三點，於法洵屬有據，原
    審調查後予以維持，並駁回受處分人之聲明異議，於法並無
    違誤。受處分人抗告意旨徒憑己見，任意指摘原裁定不當，
    並無理由，應予駁回。
六、據上論結，應依道路交通案件處理辦法第二十六條、刑事訴
    訟法第四百十二條，裁定如主文。
中    華    民    國    95    年     3    月    21    日
                刑事第八庭  審判長法  官  羅  得  村
                                  法  官  陳  宏  卿
                                  法  官  劉  榮  服
上列正本證明與原本無異。
不得再抗告。
                                  書記官  周  巧  屏
中    華    民    國    95    年    3     月    22    日
                                                      a


司法院資訊處製作；財團法人民間司法改革基金會備份。
